臺灣高等法院臺南分院刑事裁定
　抗　告　人
　即受處分人　甲○○
上列抗告人即受處分人因違反道路交通管理處罰條例案件，不服
臺灣嘉義地方法院中華民國九十四年三月三十一日裁定（九十四
年度交聲字第二五號），提起抗告，本院裁定如下：
      主      文
抗告駁回。
      理      由
一、抗告意旨略以：原審裁定以抗告人即受處分人甲○○（下稱
    受處分人）因無法提出有利於己之證據為由而駁回受處分人
    之異議，惟舉發警員在執行勤務中，也會有失誤，其無法提
    出當時之違規照片。受處分人實難甘服，爰依法提起抗告，
    請求撤銷原裁定云云。
二、按機器腳踏車駕駛人行駛於道路時，使用手持式行動電話進
    行撥接或通話者，處新臺幣一千元罰鍰；汽車（包括機器腳
    踏車）駕駛人，駕駛汽車有違反本條例之行為，經交通勤務
    警察或依法令執行交通稽查任務人員制止時，不聽制止或拒
    絕停車接受稽查而逃逸者，除按各該條規定處罰外，處新臺
    幣三千元以上六千元以下罰鍰，道路交通管理處罰條例第三
    十一條之一第二項、同條例第六十條第一項分別定有明文。
    又汽車駕駛人之行為有不服指揮稽查而逃逸者，當場不能或
    不宜攔截製單舉發者，得對汽車所有人逕行舉發處罰；前項
    逕行舉發，應記明車輛牌照號碼、車型等可資辨明之資料，
    查明汽車所有人姓名或名稱、住址後，製單舉發處罰之；本
    條例關於車輛駕駛人之處罰，如應歸責於車輛所有人者，處
    罰車輛所有人；逕行舉發違反道路交通管理事件，經汽車所
    有人依通知單之應到案日期前到案，並告知違規駕駛人姓名
    、身分證統一編號及住址者，處罰機關應即另行通知違規駕
    駛人到案依法處理；逾應到案日期，處罰機關應依本條例第
    八十五條第三項規定處罰該汽車所有人。道路交通管理處罰
    條例第七條之二第一項第四款及第二項、同條例第八十五條
    第三項、違反道路交通管理事件統一裁罰基準及處理細則第
    二四條分別定有明文。
三、經查，原裁定以受處分人所有F38-833號重機車（銀色）經
    警於民國（下同）九十三年五月十三日十一時五十四分許，
    在臺北市○○路發現駕駛人於行駛中，持手持式行動電話進
    行通話，值勤員警見狀即上前鳴笛，並以手勢指揮靠邊停車
    ，經警攔停而該機車竟不停逕由同市○○路第一一二號旁之
    巷口右轉加速逃逸，執勤員警即依據道路交通管理處罰條例
    第七條之二第二項規定，記明車輛牌照號碼、車型顏色後，
    以北市警交大字第A00000000號違反道路交通管理事件通知
    書逕行舉發「行駛於道路使用手持式行動電話進行通話及拒
    絕停車接受稽查而逃逸」交通違規等情，有臺北市政府警察
    局交通警察大隊九十三年七月十五日北市警交大三字第0936
    3695200號函及舉發單各一份在卷可稽。受處分人所有機車
    違規之事實，經舉發警員王品堅於原審調查時到庭證稱：當
    天在長春路執勤，騎乘該車之年輕男性從新生北路西往東騎
    乘，邊騎邊講電話，經上前攔檢未停，看到時距離僅三、四
    公尺，當時中午、天氣很好，車號看得很清楚，係記下車號
    、廠牌及顏色，查詢車籍資料核對後才舉發等語在卷可按（
    原審卷第一九頁），並提出取締地點及機車行向照片四幀、
    載明前揭事實之機巡工作紀錄影本一份附卷可稽（原審卷第
    二三頁至第二五頁），衡諸執勤警察為維持交通秩序，依法
    執行職務，立場本係客觀公正，且舉發員警與受處分人素不
    相識亦無宿怨等情，業經其證述明確在卷，當無設詞誣攀之
    理，況依前揭規定，本件違規警員依法逕行舉發處罰機車所
    有人，亦無違誤，受處分人空言未經過該地云云，並無證據
    可資佐證，且亦查無證據足資證明執勤員警有捏造事實、違
    法取締之情事，則執勤警員本其加強道路交通管理、維護交
    通秩序、確保交通安全職責所為之當場舉發，自應受到合法
    、正確而真正之推定，受處分人空言指摘原舉發不當，尚屬
    無據。又原處分機關於受處分人收受舉發單提出陳述後，經
    向原舉發機關查證違規屬實，已依該所九十三年七月十九日
    以嘉監裁字第0930012876號函告受處分人到案日期及應到案
    處所，有該函影本一份在卷可稽，受處分人未依規定期限至
    原處分機關繳納罰鍰結案，亦未向處罰機關陳述意見，從而
    原處分機關據以援引上開規定，裁處罰鍰新臺幣七千元，逾
    期則依裁決書處罰主文加倍處罰，並無不合，本件異議為無
    理由，應予駁回。經核於法並無違誤。本件受處分人仍執前
    詞，指摘原裁定不當，提起抗告，為無理由，應予駁回。
據上論斷，應依道路交通管理處罰條例第八十九條、道路交通案
件處理辦法第二十六條，刑事訴訟法第四百十二條，裁定如主文
。
中　　華　　民　　國　　94　　年　　5 　　月　　26　　日
                  刑事第二庭     審判長法  官  葉居正
                                       法  官  李文福
                                       法  官  莊俊華
以上正本證明與原本無異。
不得再抗告。
 　　　　　　　　　　　　　　　　　　　書記官  廖明娟
中　　華　　民　　國　　94　　年　　5 　　月　　27　　日
